臺灣桃園地方法院刑事判決　　　　　　　　　　　　九十三年度訴緝字第一四四號
　　公　訴　人　台灣桃園地方法院檢察署檢察官
　　被　　　告　甲○○　男　二.
右列被告因違反毒品危害防制條例案件，檢察官原聲請以簡易判決處刑（九十三年度
毒偵字第六七七號）暨移送併辦（九十三年度毒偵字第四六七二號），經本院改依通
常程序審理，茲判決如左：
    主　　　文
甲○○連續施用第一級毒品，處有期徒刑拾月。
扣案第一級毒品海洛因壹包（淨重零點貳肆公克，包裝重零點貳柒公克）及含海洛因
殘渣之塑膠袋只（殘存之海洛因均量微無法稱重）均沒收銷燬之，扣案削尖吸管壹
支、針筒肆支均沒收。
    事　　　實
一、甲○○曾因施用毒品案件經送強制戒治嗣並停止戒治交付保護束，迄九十年一月
    二十四日保護管束期滿而執行完畢，且經台灣桃園地方法院檢察署檢察官於九十
    年二月七日以九十年度戒偵字第一０五號不起訴處分確定。再因施用毒品案件，
    於九十二年一月二十九日經本院以九十一年度訴字第一六二二號判處有期徒刑六
    月，九十二年三月十三日確定，現正因該案在台灣桃園監獄執行中。其於前案判
    決確定後未執行前，詎尚不知省惕，猶基於施用毒品之概括犯意，自九十三年一
    月間某日起至同年十月二十五日止，在桃園縣桃園市○○路一０一巷十三之三號
    四樓住處，以針筒注射之方式，連續多次施用第一級毒品海洛因，每日早、晚各
    須施用一次。其間，首於九十三年二月一日晚間十一時許，在桃園縣龜山鄉○○
    路旁為警查獲，當場扣得含海洛因殘渣之塑膠袋一只（殘存之海洛因量微無法稱
    重）。次於同年十月二十六日晚間八時許，在右址住處又為警查獲，且扣得海洛
    因一包（淨重０‧二四公克，包裝重０‧二七公克）、含海洛因殘渣之塑膠袋二
    只（殘存之海洛因量微無法稱重）及其所有供施用毒品之削尖吸管一支、針筒四
    支。
二、案經桃園縣政府警察局龜山分局報請台灣桃園地方法院檢察署檢察官偵查後聲請
    以簡易判決處刑暨前開分局報請同署檢察官函移本院併案審理，嗣經本院改適用
    通常程序審判。
    理　　　由
一、前揭犯罪事實，業據被告甲○○於本院審理時坦認不諱，並有如事實欄所載之物
    扣案為憑。扣案之白色粉末一包經送驗結果，確含第一級毒品海洛因成份（淨重
    ０‧二四公克，包裝重０‧二七公克），有法務部調查局九十三年十一月二十三
    日調科壹字第０八０００八四八五號鑑驗通知書一份附卷足按，再者，其於九十
    三年二月一日為警查獲後經警採集其尿液送驗結果，係呈嗎啡陽性反應，亦有桃
    園縣衛生局不法藥物尿液檢定書一紙存卷可佐，稽此各端，堪認被告之自白屬實
    ，據而足徵其有右開犯行，灼然無疑。次查，被告曾因施用毒品案件經送強制戒
    治嗣並停止戒治交付保護束，迄九十年一月二十四日保護管束期滿而執行完畢，
    且經台灣桃園地方法院檢察署檢察官於九十年二月七日以九十年度戒偵字第一０
    五號不起訴處分確定。再因施用毒品案件，於九十二年一月二十九日經本院以九
    十一年度訴字第一六二二號判處有期徒刑六月，九十二年三月十三日確定等情，
    復有卷存該不起訴處分書、台灣桃園地方法院檢察署刑案資料查註紀錄表、台灣
    高等法院被告全國前案紀錄表各一份可證，是以本件係被告因施用毒品案件經受
    強制戒治執行完畢後，五年內再犯之事實，要堪認定。綜述，本件事證已明，被
    告犯行洵堪認定，應依法論科。
二、核被告甲○○所為，係犯毒品危害防制條例第十條第一項之施用第一級毒品罪。
    其先後有多次犯行，時間緊接，手法及構成要件相同，顯係基於概括犯意反覆為
    之，應依連續犯之規定以一罪論，並依法加重其刑，至其多次施用前後持有為供
    施用之海洛因，此一持有之低度行為應為施用之高度行為吸收，不另論罪。又公
    訴人雖僅就被告於九十三年二月二日凌晨一時許採尿回溯二十四小時內某時之該
    次施用海洛因之犯行起訴，惟其餘部分與已起訴且經本院論罪之該次既有連續犯
    裁判上一罪之關係，自為起訴效力所及，本院應併予審判。爰審酌被告已曾因施
    用毒品犯行受強制戒治之執行及罪刑判處確定，詎猶未能使之省惕並戒絕施用毒
    品劣習，足徵其沾染頗深，惡性較重，惟參酌施用毒品，究其質僅屬自戕行為，
    於他人法益要無直接積極之侵害，被告於事後並坦認犯行，深表悔意，態度尚佳
    ，抑且，在監執行尤可隔絕被告接觸毒品之管道而併收戒除之效，因之，兼衡戒
    絕毒癮須費之期間等情狀，量處如主文所示之刑。又本諸前述理由，本院認判處
    被告有期徒刑十月已可罰當其責暨達戒毒之效，因之，公訴人向本院求處有期徒
    刑一年六月，顯有罰逾應受罪責之失，徒生刑罰苛酷之感，自難依其所請，應予
    敘明。
三、扣案海洛因一包（淨重０‧二四公克，包裝重０‧二七公克）及含海洛因殘渣之
    塑膠袋三只內殘存之海洛因（均量微無法稱重）胥為第一級毒品，海洛因殘渣且
    與所附著之塑膠袋無法析離殆盡，因之，前述各物均應依毒品危害防制條例第十
    八條第一項前段規定，諭知沒收銷燬之。又扣案之削尖吸管一支、針筒四支則皆
    屬被告所有且係供其施用毒品犯罪所用之器具，此據被告於本院審理時承明，爰
    依刑法第三十八條第一項第二款規定，宣告沒收。至被告於九十三年十月二十六
    日為警查獲時扣案之另一包白色粉未經送檢驗結果，係不含毒品成份，有卷存法
    務部調查局九十三年十一月二十三日調科壹字第０八０００八四八五號鑑驗通知
    書為證，既非毒品復未可認與被告之本件犯行有涉，依法自不得諭知沒收，順此
    敘明。
四、本件檢察官原聲請以簡易判決處刑，惟經本院認有刑事訴訟法第四百五十一條之
    一第四項但書第一款所定之情形，依同法第四百五十二條之規定，本件應改適用
    通常程序審判之，末此敘明。
據上論斷，應依刑事訴訟法第四百五十二條、第二百九十九條第一項前段，毒品危害
防制條例第十條第一項、第十八條第一項前段，刑法第十一條前段、第五十六條、第
三十八條第一項第二款，判決如主文。
本案經檢察官趙燕利到庭執行職務。
中　　　華　　　民　　　國　　九十三　　年　　 十二 　　月　　 二十 　　日
　                            臺灣桃園地方法院刑事第十一庭
                                  審判長法  官　蔡榮澤
                                        法　官　游士珺
                                        法　官　魏于傑
右正本證明與原本無異。
如不服本判決，應於送達後十日內，向本院提出上訴狀。
                                        書記官  林怡君
中　　　華　　　民　　　國　　九十三　　年　　 十二 　　月　　 二十 　　日
附本件論罪科刑依據之法條：
毒品危害防制條例第十條第一項
施用第一級毒品者，處六月以上五年以下有期徒刑。
